Contatar

giovannijrrossini@gmail.com

www.linkedin.com/in/ rossinigiovanni (LinkedIn) medium.com/@rossinigiovanni (Blog)

Principais competências

Shell script
Continuous Integration
Kubernetes

Languages

Inlgês (Full Professional)
Português (Native or Bilingual)
Espanhol (Limited Working)

Certifications

AWS na Prática

DevOps Essentials Professional Cetificate

DevOps Foundation

Scrum Foundation Professional Certificate

Publications

Kubernetes: First Steps to

Deployment

Gitlab CI: Como reutilizar seu

código .yml

Giovanni Rossini

SRE | DevOps Architect at TOTVS

São Paulo, São Paulo, Brasil

Resumo

Engenheiro DevOps com experiência profissional em ambientes de grande escala usando Linux e Unix, incluindo projeto e instalação de sistemas e serviços, configuração, dimensionamento, automação, planejamento de capacidade, contêineres, docker, kubernetes, redes, segurança e integração em ambientes heterogêneos e acredito que o trabalho em equipe é a chave para alcançar o sucesso em qualquer equipe organizacional.

Experiência em programação de scripts em Python e Shell, em desenvolvimento de aplicações para plataformas Linux e Unix, em criação de pipelines e automatizar tarefas e processos.

Experiência em monitoramento de ambientes mistos, incluindo containers, máquinas virtuais, appliance e servidores físicos.

Minhas experiências incluem: Linux, Unix, Rede, Contêineres, Swarm, Jenkins, CI / CD, Shell Script, Python, Xen Server, MongoDB, Docker, Kubernetes, Puppet, Ngnix, Cloud Computing, Prometheus, Grafana, Terraform.

Experiência

TOTVS

SRE | DevOps Architect maio de 2019 - Present

São Paulo, São Paulo

Responsável por criar, automatizar, gerenciar e dar manutenção no ambiente em nuvem com Google Cloud Plataform, em um ambiente escalável e de alta performance e disponibilidade.

CI & CD: Buddy Works

Serviços GCP:

- Compute Engine
- Kubernetes Engine
- Container Registry

- Network Services & VPN
- Cloud SQL
- Storage
- IAM & Admin

Grupo Tesseract DevOps Consultant abril de 2018 - Present

Bauru e Região, Brasil

Auxiliando a empresa em novas tecnologias e metodologias usadas para subir, manter e dar manutenção nos serviços oferecidos.

UOL - Universo Online DevOps Engineer outubro de 2018 - maio de 2019 (8 meses) São Paulo e Região, Brasil

Focado na implantação e automação, em um ambiente de alta performance e disponibilidade.

- Integração Contínua Jenkis
- Automação de Infraestrutura Puppet e Ansible
- Automação de Implantação & Orquestração Jenkins
- Container Concepts Docker
- · Orquestração Kubernetes
- · Cloud AWS.

Instituto Soma

1 ano 7 meses

DevOps Consultant outubro de 2018 - janeiro de 2019 (4 meses)

São Paulo e Região, Brasil

Contribuindo na manutenção e melhoria de pipelines, continuous integration e delivery. Assim como na arquitetura de projetos utilizando ferramentas e conceitos da cultura DevOps para melhoria continua dos processos de entrega e implantação.

DevOps Engineer & SysAdmin julho de 2017 - setembro de 2018 (1 ano 3 meses) Bauru, São Paulo

- Responsável por criar e manter o ambiente da AWS para nossos aplicativos
- · Criar e manter Dockerfiles

- Criar e manter imagens de docker
- Responsável por implementar CI / CD usando GitLab
- Responsável por manter e propagar a cultura de DevOps entre as equipes
- Desenvolvimento de scripts Python e Shell
- Suporte para equipes automatizarem suas tarefas
- · Automação de tudo quanto possível
- · Gerenciamento de redes
- Gerenciamento de usuários
- Responsável pela inovação e por trazer novas ferramentas e tecnologias
- Ambientes mistos como Unix/Linux e Windows

Tilibra

1 ano 3 meses

Estagiário de Infraestrutura e Redes dezembro de 2016 - julho de 2017 (8 meses)

Bauru e Região, Brasil

- Manutenção intermediária em servidores
- · Gerenciamento de servidores
- · Gerenciamento de redes
- Monitoramento de redes e computadores

Estagiário de Suporte em Infraestrutura e Helpdesk maio de 2016 - dezembro de 2016 (8 meses)

Bauru e Região, Brasil

- Suporte ao usuário final, voltado para infraestrutura
- Manutenção básica em computadores
- Helpdesk

Grupo Multicobra

2 anos 10 meses

Suporte em Sistema de Informações agosto de 2015 - maio de 2016 (10 meses)

Bauru e Região, Brasil

- Suporte ao usuário final, voltado para o sistema utilizado
- Desenvolvimento de SQL's
- · Rotinas administrativas
- · Atendimento a cliente remoto
- HelpDesk

Telemarketing

agosto de 2013 - julho de 2015 (2 anos)

Formação acadêmica

Universidade Paulista

Bacharelado, Ciência da Computação · (2015 - 2019)